Minutes et répertoires du notaire François LE MONNYER, 31 octobre 1839 - 7 mai 1874 (étude XXI)
Archives nationales
Minutes et répertoires du notaire François LE MONNYER (étude XXI)
31 octobre 1839 - 7 mai 1874
MC/ET/XXI/946 - MC/ET/XXI/1082, MC/RE/XXI/19 - MC/RE/XXI/27
Etude XXI; Le monnyer, François
Archives nationales de France
Minutes et répertoires: la loi 2008-696 du 15 juillet 2008 relative aux archives a fixé à 75 ans à compter de la date de l'acte, ou à 25 ans à compter de la date du décès de l'intéressé si ce délai est plus bref, le délai de communication des minutes et répertoires des notaires; ce délai est porté à 100 ans à compter de la date de l'acte si le document se rapporte à un mineur (code du Patrimoine, articles L213-2, 4e d et 5e).
Autres documents de l'étude (dossiers de clients, comptabilité...): s'agissant d'archives privées, ces documents sont communicables selon les modalités fixées par le déposant ou le donateur.
Certains documents ne sont pas accessibles en raison de leur mauvais état de conservation.
Versement
Accès aux instruments de recherche de tous les notaires de l’étude XXI
Archives de l'étude XXI
- Minutes de François LE MONNYER, 31 octobre 1839 - août 1874; MC/ET/XXI/946 - MC/ET/XXI/1082
  - Minutes. 1839, 31 octobre - décembre, 31 octobre - décembre 1839; MC/ET/XXI/946
    Informations concernant le classement:
    Le niveau inférieur de description, quand il existe, correspond aux minutes d'actes. Toutes les minutes ne sont pas forcément décrites une à une. Les descriptions de ces minutes sont plus ou moins détaillées.
    - Dépôt de pièces par Armand Félix Heullant, rue Castellane, n° 13., 10 décembre 1839; MC/ET/XXI/946
      Mention dans le répertoire du notaire coté:
      MC/RE/XXI/19
      Origine de l'information:
      Actes signalés par Thierry Boudignon, 2003-2012 (base de données migrée: voir contexte dans le Plan d’orientation général - Notaires de Paris, guides thématiques du Minutier).
      Date de révision: 2010
      Date de création de la notice: 2003
      dépôt de pièces; Castellane (rue de); Heullant, Armand Félix
  - Minutes. 1840, janvier - mars, janvier - mars 1840; MC/ET/XXI/947
  - Minutes. 1840, avril, avril 1840; MC/ET/XXI/948/A
  - Minutes. 1840, mai - juin, mai - juin 1840; MC/ET/XXI/948/B
  - Minutes. 1840, juillet - septembre, juillet - septembre 1840; MC/ET/XXI/949
  - Minutes. 1840, octobre - décembre, octobre - décembre 1840; MC/ET/XXI/950
  - Minutes. 1841, janvier - mars, janvier - mars 1841; MC/ET/XXI/951
  - Minutes. 1841, avril - mai, avril - mai 1841; MC/ET/XXI/952/A
  - Minutes. 1841, juin, juin 1841; MC/ET/XXI/952/B
  - Minutes. 1841, juillet - septembre, juillet - septembre 1841; MC/ET/XXI/953
  - Minutes. 1841, octobre - décembre, octobre - décembre 1841; MC/ET/XXI/954
  - Minutes. 1842, janvier - mars, janvier - mars 1842; MC/ET/XXI/955
  - Minutes. 1842, avril - juin, avril - juin 1842; MC/ET/XXI/956
  - Minutes. 1842, juillet - septembre, juillet - septembre 1842; MC/ET/XXI/957
  - Minutes. 1842, octobre - décembre, octobre - décembre 1842; MC/ET/XXI/958
  - Minutes. 1843, janvier - mars, janvier - mars 1843; MC/ET/XXI/959
  - Minutes. 1843, avril - juin, avril - juin 1843; MC/ET/XXI/960
  - Minutes. 1843, juillet - septembre, juillet - septembre 1843; MC/ET/XXI/961
    - Procuration par André Eugène Adolphe Disdéri, négociant, demeurant 14 bis, rue du Cadran, à Gabriel Warée, teneur de livres, demeurant même adresse, pour gérer et administrer la Société Disdéri fils et Cie située même adresse, créée par acte sous seing privé le 19 août 1843, enregistrée le 1er septembre, même année., 3 septembre 1843; MC/ET/XXI/961
      De l'image fixe à l'image animée (1820-1910), documents du Minutier central des notaires de Paris relatifs à l'histoire des photographes et de la photographie, par Marc Durand, Paris, Archives nationales, 2013 (sous presse), notice n° 1562 (version dématérialisée de l'instrument de recherche, les notices biographiques et compléments de descriptions d'actes ne se trouvent que sur la version papier de l'ouvrage, voir contexte dans le Plan d’orientation général - Notaires de Paris, guides thématiques du Minutier).
      Date de révision: 2011
      Date de création de la notice: 2010
      Cadran (rue du); Disdéri, André Eugène Adolphe (1819-1889); Warée, Gabriel
  - Minutes. 1843, octobre - décembre, octobre - décembre 1843; MC/ET/XXI/962
  - Minutes. 1844, janvier - mars, janvier - mars 1844; MC/ET/XXI/963
  - Minutes. 1844, avril - juin, avril - juin 1844; MC/ET/XXI/964
  - Minutes. 1844, juillet - septembre, juillet - septembre 1844; MC/ET/XXI/965
  - Minutes. 1844, octobre - décembre, octobre - décembre 1844; MC/ET/XXI/966
  - Minutes. 1845, janvier - mars, janvier - mars 1845; MC/ET/XXI/967
  - Minutes. 1845, avril - juin, avril - juin 1845; MC/ET/XXI/968
  - Minutes. 1845, juillet - septembre, juillet - septembre 1845; MC/ET/XXI/969
  - Minutes. 1845, octobre - décembre, octobre - décembre 1845; MC/ET/XXI/970
  - Minutes. 1846, janvier - mars, janvier - mars 1846; MC/ET/XXI/971
  - Minutes. 1846, avril - juin, avril - juin 1846; MC/ET/XXI/972
  - Minutes. 1846, juillet - septembre, juillet - septembre 1846; MC/ET/XXI/973
  - Minutes. 1846, octobre - décembre, octobre - décembre 1846; MC/ET/XXI/974
    - Vente par le comte Louis-Napoléon de la Bonninière de Beaumont, et Geneviève-Adeline Dupuytren, son épouse, de l'Hôtel de Jarnac, 8 rue Monsieur, au prince Pierre Soltykoff., 12 octobre 1846; MC/ET/XXI/974
      Fichier dit 'général' XIXe siècle (1147 actes), par Claire Béchu et Guillaume Nahon, 1988-1999. (fichier papier entièrement dématérialisé; voir contexte dans le Plan d’orientation général - Notaires de Paris, guides thématiques du Minutier).
      Date de création de la notice: 2008
      acte de vente; Bonninière de Beaumont, Louis-Napoléon de la; Dupuytren, Geneviève-Adeline; Soltykoff (prince)
  - Minutes. 1847, janvier - mars, janvier - mars 1847; MC/ET/XXI/975
    - Vente par Fraternité Labrosse, ancien marchand de couleurs et fabricant de Céruse, actuellement employé chez Louise Célestine Jeanrenaud, son épouse, demeurant 30, grande rue Verte, à Claude Mammès Augustin Marion, marchand papetier et Clémence Bondin, son épouse, demeurant, 14, cité Bergère, d'une propriété comprenant divers corps de bâtiments et dépendances située 32, route de Saint-Germain-en-Laye à Courbevoie, pour la somme principale de 25 000 francs. À signaler: en annexe, un plan avec rehauts de couleurs de l'immeuble., 25 janvier 1847 - 20 octobre 1853; MC/ET/XXI/975
      Informations complémentaires:
      À la suite: quittance pour solde, 20 octobre 1853.
      De l'image fixe à l'image animée (1820-1910), documents du Minutier central des notaires de Paris relatifs à l'histoire des photographes et de la photographie, par Marc Durand, Paris, Archives nationales, 2013 (sous presse), notice n° 3374 (version dématérialisée de l'instrument de recherche, les notices biographiques et compléments de descriptions d'actes ne se trouvent que sur la version papier de l'ouvrage, voir contexte dans le Plan d’orientation général - Notaires de Paris, guides thématiques du Minutier).
      Labrosse, Fraternité; Jeanrenaud, Louise Célestine; Marion, Claude Mammès Augustin; Bondin, Clémence; Verte (grande rue); Bergère (cité); Courbevoie (Hauts-de-Seine); quittance
    - Transport parle comte Rodolphe-Auguste d'Ornano, à Ladislas Grotowski, des droits successifs provenant d'Emilie Walewska, nièce dudit comte., 22 février 1847; MC/ET/XXI/975
      cession; Ornano, Rodolphe-Auguste d' (comte); Grotowski, Ladislas; Walewska, Emilie
    - Donation entre époux par le comte Alexandre-Florian-Joseph Colonna-Walewski, et Anne-Alexandrine-Cassandre-Marie de Ricci, son épouse., 8 mars 1847; MC/ET/XXI/975
      donation; Colonna-Walewski, Alexandre-Florian-Joseph (comte); Ricci, Anne-Alexandrine-Cassandre-Marie de
  - Minutes. 1847, avril - juin, avril - juin 1847; MC/ET/XXI/976
    - Création d'une société en commandite et par actions par Claude Mammès Augustin Marion, négociant, demeurant 14, cité Bergère, ayant pour objet l'exploitation d'un fonds pour la fabrication et la vente de la papeterie de luxe, sous la raison sociale, Augustin Marion et Cie établie pour une durée de 20 ans, au capital de 1 000 000 francs, siège social situé 14, cité Bergère., 16 juin - 6 septembre 1847; MC/ET/XXI/976
      À la suite: constitution de la société de Papeterie Marion, 5 août 1847; dépôt des pièces de publication, 6 septembre 1847.
      De l'image fixe à l'image animée (1820-1910), documents du Minutier central des notaires de Paris relatifs à l'histoire des photographes et de la photographie, par Marc Durand, Paris, Archives nationales, 2013 (sous presse), notice n° 3375 (version dématérialisée de l'instrument de recherche, les notices biographiques et compléments de descriptions d'actes ne se trouvent que sur la version papier de l'ouvrage, voir contexte dans le Plan d’orientation général - Notaires de Paris, guides thématiques du Minutier).
      Bergère (cité); Marion, Claude Mammès Augustin
  - Minutes. 1847, juillet - septembre, juillet - septembre 1847; MC/ET/XXI/977
  - Minutes. 1847, octobre - décembre, octobre - décembre 1847; MC/ET/XXI/978
  - Minutes. 1848, janvier - mars, janvier - mars 1848; MC/ET/XXI/979
  - Minutes. 1848, avril - juin, avril - juin 1848; MC/ET/XXI/980
  - Minutes. 1848, juillet - septembre, juillet - septembre 1848; MC/ET/XXI/981
  - Minutes. 1848, octobre - décembre, octobre - décembre 1848; MC/ET/XXI/982
  - Minutes. 1849, janvier - mars, janvier - mars 1849; MC/ET/XXI/983
  - Minutes. 1849, avril - juin, avril - juin 1849; MC/ET/XXI/984
    - Dépôt d'un acte, fait sous seing privé les 28 mai à Amiens et 29 mai 1848 à Paris, par Ange Eugène Henri Mailand, notaire, demeurant 14, rue Saint-Marc-Feydeau, à André Gustave Mestrayer, son principal clerc, demeurant même adresse et son père, François Mestrayer, avoué, demeurant 10, rue des Moulins, acte contenant les conditions de vente de son office de notaire pour une somme totale de 250 000 francs., 29 juin 1849; MC/ET/XXI/984
      De l'image fixe à l'image animée (1820-1910), documents du Minutier central des notaires de Paris relatifs à l'histoire des photographes et de la photographie, par Marc Durand, Paris, Archives nationales, 2013 (sous presse), notice n° 3233 (version dématérialisée de l'instrument de recherche, les notices biographiques et compléments de descriptions d'actes ne se trouvent que sur la version papier de l'ouvrage, voir contexte dans le Plan d’orientation général - Notaires de Paris, guides thématiques du Minutier).
      Saint-Marc (rue); Feydeau (rue); Moulins (rue des); Mailand, Ange Eugène Henri; Mestrayer, André Gustave; Mestrayer, François
  - Minutes. 1849, juillet - septembre, juillet - septembre 1849; MC/ET/XXI/985
  - Minutes. 1849, octobre - décembre, octobre - décembre 1849; MC/ET/XXI/986
  - Minutes. 1850, janvier - mars, janvier - mars 1850; MC/ET/XXI/987
  - Minutes. 1850, avril - juin, avril - juin 1850; MC/ET/XXI/988
  - Minutes. 1850, juillet - septembre, juillet - septembre 1850; MC/ET/XXI/989
  - Minutes. 1850, octobre - décembre, octobre - décembre 1850; MC/ET/XXI/990
  - Minutes. 1851, janvier - mars, janvier - mars 1851; MC/ET/XXI/991
    Toutes les minutes de cet article ont été analysées une à une (ARNO 1851).
    - Succession, inventaire après décès, 3 janvier 1851; MC/ET/XXI/991
      Intervenant 1, en première partie:
      Nom, qualité: (Mme ou Mlle) Laurent, Jeanne Claudine.
      État civil: décédée.
      Domicile: Paris (Paris) rue du Faubourg-St-Martin, 177.
      Relations: épouse de l'intervenant 2.
      Intervenant 2, indirect:
      Nom, qualité: (M.) Guyot, Jacques.
      Profession: propriétaire.
      Domicile: Paris (Paris) rue du Faubourg-St-Martin, 177
      Base Arno 1851 (base de données migrée: voir contexte dans le Plan d’orientation général - Notaires de Paris, guides thématiques du Minutier).
      Date de création de la notice: 2000
    - Mariage., 6 janvier 1851; MC/ET/XXI/991
      Nom, qualité: (M.) Thomas, Desire.
      Profession: employe, Havre (le) (Seine-Maritime).
      Domicile: Havre (le) (Seine-Maritime).
      Relations: fils de l'intervenant 2.
      Nom, qualité: (M.) Thomas, Francois.
      État civil: décédé.
      Intervenant 3, en deuxième partie:
      Nom, qualité: (Mme ou Mlle) Hebert, Sophie Anais.
      Domicile: Paris (Paris) rue de Paradis-au-Marais, 11.
      Relations: fille de l'intervenant 4.
      Intervenant 4, indirect:
      Nom, qualité: (M.) Hebert, Francois.
      État civil: décédé
    - Succession, délivrance de legs., 9 janvier 1851; MC/ET/XXI/991
      Nom, qualité: (M.) Wolff, Charles Frederic.
      Domicile: Paris (Paris) rue de Navarin, 14
    - Mariage., 11 janvier 1851; MC/ET/XXI/991
      Nom, qualité: (M.) Gedon, Pierre Louis.
      Profession: charcutier (marchand), Paris.
      Domicile: Paris (Paris) rue de l'Ecole-de-Medecine, 22.
      Nom, qualité: (M.) Gedon, Pierre Gabriel.
      Profession: cantonnier communal, Ouville-la-Rivier (Seine-Maritime).
      Domicile: Ouville-la-Riviere (Seine-Maritime).
      Nom, qualité: (Mme ou Mlle) Marechal, Eugenie Alphonsine.
      Domicile: Paris (Paris) rue du Faubourg-St-Honore, 19.
      Nom, qualité: (M.) Marechal, Jacques Philippe.
      Domicile: Paris (Paris) rue du Faubourg-St-Honore, 19
    - Procuration revenus., 13 janvier 1851; MC/ET/XXI/991
      Nom, qualité: (M.) She de, Michel Richard Henri.
      Profession: capitaine de cavalerie (ancien).
      Domicile: Paris (Paris) rue du Colisee, 38.
      Intervenant 2, en deuxième partie:
      Nom, qualité: (Mme ou Mlle) Giboin Duchaylard, Charlotte Amelie Palmyre.
      Domicile: Chaillot (Paris) rue Basse-St-Pierre, 28.
      Relations: épouse de l'intervenant 3.
      Intervenant 3, indirect:
      Nom, qualité: (M.) Bouvier, Henri.
      Profession: docteur en medecine, Paris.
      Domicile: Chaillot (Paris) rue Basse-St-Pierre, 28
    - Succession, inventaire après décès., 13 janvier 1851; MC/ET/XXI/991
      Nom, qualité: (Mme ou Mlle) Bouvier, Marie.
      Profession: rentiere.
      Domicile: Paris (Paris) rue Saint-Dominique-St-Germain, 98.
      Relations: veuve de l'intervenant 2.
      Nom, qualité: (M.) Montigny, Joseph.
    - Transport, rente etat 5%, 1076f et créances., 17 janvier 1851; MC/ET/XXI/991
      Nom, qualité: (M.) Midroy, Louis Joseph.
      Profession: marchand de vin, Paris.
      Domicile: Paris (Paris) rue Marbeuf, 67.
      Relations: crédirentier(e) de l'intervenant 2.
      Nom, qualité: (M.) Crampel, Alexandre Francois Auguste.
      Nom, qualité: (M.) Boinod, Charles Jacques Etienne.
      Profession: avoué,Paris.
      Domicile: Paris (Paris) rue de Choiseul, 11
    - Succession, délivrance de legs., 17 janvier 1851; MC/ET/XXI/991
      Nom, qualité: (M.) Montigny, Claude Joseph.
    - Procuration acte, prise de possession de succession., 17 janvier 1851; MC/ET/XXI/991
      Nom, qualité: (M.) Bouvier, Noel.
      Domicile: Blagny (Ardennes).
      Relations: héritier de l'intervenant 2.
      Relations: veuve de l'intervenant 3.
      Intervenant 4, en deuxième partie:
      Nom, qualité: (M.) Rivereau, Anselme Henry Matthieu.
      Profession: employe, Paris.
      Domicile: Paris (Paris) quai de Bethune, 22
    - Succession, notoriété., 18 janvier 1851; MC/ET/XXI/991
      Nom, qualité: (Mme ou Mlle) Hue, Jeanne Clotilde.
      Domicile: Paris (Paris) rue Bleue, 26.
      Nom, qualité: (M.) Chapon, Julien Bethune.
      Domicile: Paris (Paris) rue Bleue, 26
    - Procuration acte, dépôt, emprunt, 70000f., 18 janvier 1851; MC/ET/XXI/991
      Nom, qualité: (M.) Marcilly, Henri Nicolas Antoine.
      Profession: juge-suppleant près le tribunal civil, Bar-sur-Aube (Aube).
      Domicile: Bar-sur-Aube (Aube).
      Nom, qualité: (M.) Durassier, Edouard.
      Domicile: Paris (Paris) rue de Mulhouse, 9
    - Obligation, emprunt, 20000f., 18 janvier 1851; MC/ET/XXI/991
      Nom, qualité: (M.) Bruand, Germain Marie.
      Domicile: Paris (Paris) rue de Sevres, 145.
      Nom, qualité: (M.) Roblot, Jean Charles Eugene.
      Domicile: Paris (Paris) rue Saint-Honore, 343
    - Mainlevée, hypothèque sur maisons(2), garantie 103000f, Paris (Paris) rue Mazagran, 10-10-Bis., 19 janvier 1851; MC/ET/XXI/991
      Nom, qualité: (M.) Goumy, Leonard.
      Domicile: Paris (Paris) boulevard du Temple, 35.
      Profession: juge-suppleant, Bar-sur-Aube (Aube).
      Domicile: Bar-sur-Aube (Aube)
    - Décharge, réglement de dette., 21 janvier 1851; MC/ET/XXI/991
      Nom, qualité: (M.) Guillaume, Jean Baptiste Leon.
      Domicile: Paris (Paris) rue Pigalle, 8.
      Nom, qualité: (M.) Gerard
    - Obligation, emprunt, 45000f., 21 janvier 1851; MC/ET/XXI/991
      Profession: juge-suppleant près le tribunal de premiere instance, Bar-sur-Aube (Aube).
    - Bail, boutique et appartement, loyer 800f, Batignolles (Paris) boulevard Blanche, 2bis., 22 janvier 1851; MC/ET/XXI/991
      Nom, qualité: (M.) Thomas Dit Bressan, Louis.
      Profession: entrepreneur de menuiserie, Paris.
      Domicile: Paris (Paris) rue de Rocroy, 18.
      Nom, qualité: (personne morale) Picot, Marie Rosalie.
      Domicile: Batignolles (les) (Paris) rue du boulevard, 2
    - Donation entre époux, meubles d'un appartement, Paris (Paris) rue Croix-des-Petits-Champs, 25., 23 janvier 1851; MC/ET/XXI/991
      Nom, qualité: (M.) Frambois, Bernard Auguste.
      Profession: rentier.
      Domicile: Paris (Paris) rue Croix-des-Petits-Champs, 25.
      Nom, qualité: (Mme ou Mlle) Raguin, Pauline.
      Relations: épouse de l'intervenant 1
    - Succession, inventaire après décès., 23 janvier 1851; MC/ET/XXI/991
      Nom, qualité: (Mme ou Mlle) Arbousse, Marie Desiree.
      Domicile: Paris (Paris) rue Mardame, 45.
      Nom, qualité: (M.) Delafontaine, Maximilien Constant.
      Profession: sculpteur, Paris.
      Domicile: Paris (Paris) rue Madame, 45
    - Donation entre époux, paris, rue croix-des-petits-champs, 25, Paris (Paris) rue Croix-des-Petits-Champs, 25., 23 janvier 1851; MC/ET/XXI/991
      Domicile: Paris (Paris) rue Croix-des-Petits-Champs, 25
    - Procuration acte, réception de donation partage anticipe., 24 janvier 1851; MC/ET/XXI/991
      Nom, qualité: (Mme ou Mlle) Brule, Francoise Catherine.
      Profession: cuisiniere, Paris.
      Domicile: Paris (Paris) rue du Sentier, 10.
      Relations: veuve de l'intervenant 2, tuteur de l'intervenant 3, tuteur de l'intervenant 4.
      Nom, qualité: (M.) Perruche, Edme Etienne.
      Profession: cordonnier, Saint-More (Yonne).
      Domicile: Saint-More (Yonne).
      Relations: fils de l'intervenant 5.
      Nom, qualité: (M.) Perruche, Felix.
      Relations: fils de l'intervenant 2, héritier de l'intervenant 5.
      Nom, qualité: (Mme ou Mlle) Perruche, Fanny.
      Relations: fille de l'intervenant 2, héritier de l'intervenant 5.
      Intervenant 5, indirect:
      Nom, qualité: (M.) Perruche, Matthieu.
      Domicile: Vault-de-Lugny (Yonne).
      Intervenant 6, en deuxième partie:
      Nom, qualité: (M.) Grillot, Louis Armand.
      Profession: clerc de notaire, Avallon (Yonne).
      Domicile: Avallon (Yonne)
    - Bail, maison, loyer 2400f, Paris (Paris) rue des Martyrs, 58., 26 janvier 1851; MC/ET/XXI/991
      Nom, qualité: (Mme ou Mlle) Bosset, Anastasie Louise.
      Domicile: Paris (Paris) rue des Martyrs, 98.
      Relations: veuve de l'intervenant 2, veuve de l'intervenant 3.
      Nom, qualité: (M.) Messager, Etienne Dominique Marie.
      Nom, qualité: (M.) Soufflot de Merey, Pierre.
      Domicile: Paris (Paris) rue des Martyrs, 58.
      Nom, qualité: (M.) Saint-Leon, Arthur.
      Profession: maitre de ballet, Paris (Paris), Opera.
      Domicile: Paris (Paris) rue de la Victoire, 20
    - Transport, créance, 1713f., 28 janvier 1851; MC/ET/XXI/991
      Relations: créancier(e) de l'intervenant 2.
      Nom, qualité: (M.) Rexes, Francois Gervais.
      Profession: pharmacie, Paris.
      Domicile: Paris (Paris) rue de Grenelle-St-Honore, 29.
      Nom, qualité: (Mme ou Mlle) Prevost de Saint-Lucien, Aline Victoire.
      Relations: veuve de l'intervenant 4, mère de l'intervenant 1.
    - Société, dépôt de pièces, construction et administration d'un abattoir à porcs, Paris (Paris) rue de chateau-Landon X Barriere des Fourneaux., 29 janvier 1851; MC/ET/XXI/991
      Nom, qualité: (personne morale) Heullant, Armand Felix.
      Domicile: Paris (Paris) rue Blanche, 4.
      Relations: associé(e) de l'intervenant 3.
      Intervenant 2, en première partie:
      Nom, qualité: (M.) Goulet, Charles.
      Domicile: Paris (Paris) rue d'Amsterdam, 3.
      Nom: Société Des Abattoirs A Porcs Heullant et Goulet.
      Domicile: Paris (Paris)
    - Procuration rente publique, vente de rentes etat 3% et 5%, 275f., 29 janvier 1851; MC/ET/XXI/991
      Nom, qualité: (M.) Vitet, Pierre Jean.
      Domicile: Paris (Paris) rue Barbet-de-Jouy, 9.
      Nom, qualité: (M.) Thomassin, Jean Antoine Alphonse.
      Profession: clerc de notaire, Paris.
      Domicile: Paris (Paris) boulevard des Italiens
    - Succession, réquisition, certificat de propriété de rente etat., 29 janvier 1851; MC/ET/XXI/991
    - Procuration acte, liquidation de société de fabrication de savons et bougies, Paris (Paris)., 30 janvier 1851; MC/ET/XXI/991
      Nom, qualité: (M.) Droux, Benoit Rene.
      Profession: fabricant de savons et bougies, Batignolles-Monceaux (Paris).
      Domicile: Batignolles (les) (Paris) route d'Asnieres, 70.
      Relations: associé(e) de l'intervenant 2.
      Nom: Société Des Savonneries Droux et Cie.
      Domicile: Batignolles (les) (Paris).
      Nom, qualité: (M.) Dutreih, Auguste Emile.
      Profession: clerc de notaire (ancien principal), Paris.
      Domicile: Paris (Paris) rue Neuve-St-Augustin, 59
    - Succession, inventaire après décès., 30 janvier 1851; MC/ET/XXI/991
      Nom, qualité: (M.) Jacques, Jean Baptiste.
      Profession: courrier de la malle-poste (ancien), Paris.
      Domicile: Paris (Paris) rue Copeau, 5
    - Mainlevée, hypothèque., 30 janvier 1851; MC/ET/XXI/991
      Nom, qualité: (M.) Paintendre, Victor.
      Domicile: Paris (Paris) quai Valmy, 81.
      Nom, qualité: (M.) Heullant, Armand Felix.
      Domicile: Paris (Paris) rue des Trois-Freres, 2
    - Transport, créance partielle, 109106f sur 245000f, Paris (Paris) rue de chateau-Landon, paris, rue Falguière., 30 janvier 1851; MC/ET/XXI/991
      Domicile: Paris (Paris).
      Nom: Ville de Paris.
      Domicile: Paris (Paris) quai Valmy, 81
    - Quittance, acompte sur paiement de droits mobiliers et immobiliers, 700f sur 1777f., 1er février 1851; MC/ET/XXI/991
      Nom, qualité: (Mme ou Mlle) Leroy, Estelle Josephine.
      Domicile: Paris (Paris) passage de l'Industrie, 17.
      Nom, qualité: (M.) Sellier, Jacques Daniel Numa.
      Domicile: Montgeron (Essonne)
    - Testament, dépôt., 3 février 1851; MC/ET/XXI/991
      Nom, qualité: (M.) Renault, Emmanuel Irenee Lucien.
      Profession: avocat à cour d'appel, Paris.
      Domicile: Paris (Paris) rue Bergere, 32
    - Procuration acte, dépôt, gestion de tous biens et affaires., 4 février 1851; MC/ET/XXI/991
      Nom, qualité: (M.) His de Butenval, Charles Adrien.
      Profession: ministre plenipotentiaire de France au bresil (ancien).
      Domicile: Paris (Paris) rue de la Michodiere, 4.
      Nom, qualité: (M.) Fremery, Achille.
      Profession: avocat à la cour d'appel, Paris.
      Domicile: Paris (Paris) rue Sainte-Anne, 50
    - Quittance, paiement de domaine, 5300f, Saint-Sauveur (Yonne) château des Gouttes., 4 février 1851; MC/ET/XXI/991
      Nom, qualité: (M.) Ledroit, Cyr.
      Profession: laboureur, Moutiers (Yonne).
      Domicile: Moutiers (Yonne) Paillards (les).
      Nom, qualité: (Mme ou Mlle) Adam, Zoe.